【裁判字號】    99,簡抗,6
【裁判日期】    990525
【裁判案由】    確認界址
【裁判全文】
臺灣苗栗地方法院民事裁定               99年度簡抗字第6號
抗  告  人  台灣省苗栗農田水利會
法定代理人  申○○
相  對  人  ａ○○
            ｄ○
            Ｇ○○
            Ｉ○○
            Ｗ○木
            Ｊ○
            宙○○
            Ｆ○○
            Ｋ○○
            黃○○
            玄○○
            宇○○
            Ｂ○○
            Ｖ○
            天○○
            Ｈ○○
            Ｎ○○
            Ｐ○
            Ｏ○○
            Ｅ○○
            Ｑ○○
            Ｚ○○
            地○○
            Ｒ○○
            Ｙ○○
            亥○○
            戊○○
            卯○○
            Ｗ○
            Ｕ○○
            Ｔ○○
            Ｓ○○
            Ｘ○○
            Ａ○○
            Ｍ○○
            Ｃ○○
            Ｄ○○
            ｂ○
            辰○○
            未○○
            庚○○
            辛○○
            丑○○
            午○○
            戌○○
            酉○○
            丙○○
            丁○○
            壬○○
            己○○
            寅○○
            巳○○
            癸○○
            ｅ○○○
            乙○○
            甲○○
            子○○
            ｃ○○
            Ｌ○○○
上列當事人間確認界址事件，抗告人對於中華民國99年1 月27日
本院苗栗簡易庭第一審裁定（99年度苗簡字第48號），提起抗告
，本院裁定如下：
    主  文
原裁定關於駁回抗告人對相對人Ｎ○○、Ｐ○、Ｏ○○、Ｅ○○
、Ｑ○○、Ｚ○○、地○○、Ｒ○○、Ｙ○○、亥○○、戊○○
、卯○○、Ｗ○、Ｕ○○、Ｔ○○、Ｓ○○、Ｘ○○、Ａ○○、
Ｍ○○、Ｃ○○、Ｄ○○、ｂ○、辰○○、未○○、庚○○、辛○○、丑○○、午○○、戌○○、酉○○、丙○○、丁○○、壬○○、己○○、寅○○、巳○○、癸○○、ｅ○○○、乙○○、
甲○○、子○○、ｃ○○、Ｌ○○○之訴及訴訟費用之裁判部分
均廢棄，發回本院苗栗簡易庭。
其餘抗告駁回。
抗告費用由抗告人負擔三分之一，餘由相對人負擔。
    理      由
一、抗告意旨略以：抗告人對於補正事項，已經進行處理中，原
    裁定沒有給抗告人充分時間，實有違誤，請廢棄原審裁定等
    語。
二、抗告駁回部分：按當事人書狀，依民事訴訟法第116 條第1
    項第1 款規定，應記載當事人姓名及住所或居所，此為法定
    必須具備之程式。又原告之訴有起訴不合程式者，依其情形
    可以補正，經審判長定期間命其補正而不補正者，法院應以
    裁定駁回之；民事訴訟法第249 條第1 項第6 款亦有明文。
    查原審於民國99年1 月11日裁定命抗告人於5 日內補正相對
    人ａ○○、ｄ○、Ｇ○○、Ｉ○○、Ｗ○木、Ｊ○、宙○○
    、Ｆ○○、Ｋ○○、黃○○、玄○○、宇○○、Ｂ○○、Ｖ
    ○、天○○、Ｈ○○等16人之住所或居所，並提出戶籍謄本
    ，抗告人於99年1 月18日收受，迄原審於99年1 月27日裁定
    駁回抗告人之訴，期間達10日之久，抗告人未具狀補正，亦
    未具狀請求延長補正期間，則原審依民事訴訟法第249 條第
    1 項第6 款駁回抗告人對相對人ａ○○、ｄ○、Ｇ○○、Ｉ
    ○○、Ｗ○木、Ｊ○、宙○○、Ｆ○○、Ｋ○○、黃○○、
    玄○○、宇○○、Ｂ○○、Ｖ○、天○○、Ｈ○○等16人（
    下稱ａ○○等16人）之訴，即屬正當。抗告意旨指摘原審此
    部分裁定不當，求予廢棄改判，為無理由，應予駁回。
三、廢棄發回部分：
  (一)按訴訟標的對於共同訴訟人全體必須合一確定者，該共同訴
    訟之數人，既應一同起訴或被訴，其當事人之適格要件始無
    欠缺，則就該訴訟所為之判決，於各共同訴訟人間自亦不容
    歧異，不得命為分別辯論或僅為一部之終局判決，而應同時
    辯論並為全部之終局判決。是在對共同訴訟人提起必要共同
    訴訟之情形，法院因其中部分共同訴訟人不合程式，而以裁
    定駁回原告對該部分共同訴訟人之訴時，於此裁定確定之前
    ，不得就他共同訴訟人先為終局判決（最高法院87年度台上
    字第1370號判決要旨參照）。故對於共同訴訟人全體必須合
    一確定者，縱因其中部分共同訴訟人不合程式，而以裁定駁
    回原告對該部分共同訴訟人之訴，於此裁定確定之前，仍不
    得就他共同訴訟人為終局判決，合先敘明。
  (二)查本件抗告人於起訴狀雖未載明相對人ａ○○等16人之住所
    ，但已載明相對人Ｎ○○、Ｐ○、Ｏ○○、Ｅ○○、Ｑ○○
    、Ｚ○○、地○○、Ｒ○○、Ｙ○○、亥○○、戊○○、卯
    ○○、Ｗ○、Ｕ○○、Ｔ○○、Ｓ○○、Ｘ○○、Ａ○○、
    Ｍ○○、Ｃ○○、Ｄ○○、ｂ○、辰○○、未○○、庚○○
    、辛○○、丑○○、午○○、戌○○、酉○○、丙○○、丁○○、壬○○、己○○、寅○○、巳○○、癸○○、ｅ○○○、乙○○、甲○○、子○○、ｃ○○、Ｌ○○○等43人（
    下稱Ｎ○○等43人）之住所，故抗告人對Ｎ○○等43人之起
    訴程式已合法，且原審99年1 月11日之裁定僅命抗告人補正
    ａ○○等16人之住所或居所（並提出戶籍謄本），並未命抗
    告人補正Ｎ○○等43人之住所或居所，原裁定以抗告人未補
    正相對人ａ○○等16人之住所或居所，而將抗告人對Ｎ○○
    等43人之訴，以起訴程式不合法一併駁回，自有未洽。又縱
    認本件屬對於共同訴訟人全體必須合一確定之訴訟，原審以
    起訴程式不合法駁回抗告人對ａ○○等16人之訴，既經抗告
    人提起抗告而未確定，原審於上開部分未確定前，即以同一
    裁定將抗告人對Ｎ○○等43人之訴一併駁回，亦有未洽。抗
    告意旨指摘原裁定此部分不當，為有理由，應由本院將原裁
    定此部分廢棄，並發回原審為適當之處理。
四、據上論結，本件抗告為一部有理由，一部無理由，爰裁定如
中    華    民    國    99    年    5     月    25    日
                  民事庭審判長法  官  宋國鎮
                              法  官  王炳人
                              法  官  吳國聖
以上正本係照原本作成。
本裁定不得再抗告。
                              書記官  葉俊宏
中    華    民    國    99    年    5     月    25    日

司法院資訊處製作；財團法人民間司法改革基金會備份。
